臺灣高等法院刑事判決　　　　　　　 100年度上易字第1222號
上　訴　人
即　被　告　鄭少展
上列上訴人因詐欺案件，不服臺灣新竹地方法院100年度易字第5
5號，中華民國100年4月26日第一審判決（起訴案號：臺灣新竹
地方法院檢察署98年度偵字第3333號），提起上訴，本院判決如
下：
    主  文
上訴駁回。
    理  由
一、按不服地方法院之第一審判決而上訴者，應向管轄第二審之
    高等法院為之。上訴書狀應敘述具體理由。上訴書狀未敘述
    上訴理由者，應於上訴期間屆滿後20日內補提理由書於原審
    法院，逾期未補提者，原審法院應定期間先命補正。第二審
    法院認為上訴書狀未敘述理由或上訴有第362 條前段之情形
    者，應以判決駁回之。但其情形可以補正而未經原審法院命
    其補正者，審判長應定期間先命補正。刑事訴訟法第361 條
    、第367 條，分別定有明文。所謂不服第一審判決之具體理
    由，必係依據卷內既有訴訟資料或提出新事證，指摘或表明
    第一審判決有何採證認事、用法或量刑等足以影響判決本旨
    之不當或違法，而構成應予撤銷之具體事由，始克當之（例
    如：依憑證據法則具體指出所採證據何以不具證據能力，或
    依憑卷證資料，明確指出所為證據證明力之判斷如何違背經
    驗、論理法則）；倘僅泛言原判決認定事實錯誤、違背法令
    、量刑失之過重或輕縱，而未依上揭意旨指出具體事由，或
    形式上雖已指出具體事由，然該事由縱使屬實，亦不足以認
    為原判決有何不當或違法者（例如：對不具有調查必要性之
    證據，法院未依聲請調查亦未說明理由，或援用證據不當，
    但除去該證據仍應為同一事實之認定），皆難謂係具體理由
    ，俾與第二審上訴制度旨在請求第二審法院撤銷、變更第一
    審不當或違法之判決，以實現個案救濟之立法目的相契合（
    最高法院97 年度臺上字第892號判決參照）。是以上訴人之
    上訴書狀或補提之上訴理由書，雖有敘述上訴理由，惟並未
    具體敘述第一審判決有上述違法、不當情形，即與未敘述具
    體理由無異，其所為上訴，即不符合上訴之法定要件。
二、原審判決上訴人即被告鄭少展犯刑法第339條第1項之詐欺取
    財罪，累犯，處有期徒刑6月，並諭知易科罰金之折算標準
    。被告上訴意旨略以：刑事易科罰金過高，其無法承擔；其
    與陳尤利是人民幣買賣關係；其在大陸提款卡曾遺失，今年
    4月間查出係福建人提領人民幣8萬元云云。
三、經查：原審判決以上訴人即被告鄭少展坦認其設於中國工商
    銀行股份有限公司珠海分行之0000000000000000321號帳戶
    為其所使用，及告訴人陳尤利於偵審時之指訴，與協助告訴
    人匯款之證人陳珮雯、黃添財於偵查時，結證稱確曾幫告訴
    人陳尤利匯款總計人民幣11萬元（不計匯款手續費）至被告
    之上開戶頭內等情形相符，堪認告訴人確已於97年11月26日
    將上述款項匯入被告上開戶頭內。至被告所辯稱未收到上開
    款項云云，經原審比對被告於97年11月26日自金門出境至廈
    門，同年月28日自松山機場入境之入出境紀錄，及其於原審
    審理時自承曾於97年11月28日親自持提款卡查詢帳戶餘額，
    認其上述帳戶之提款卡確由被告管領持有而在其實力支配之
    下，且依被告所供上述提款卡之6位數密碼，一般無故取得
    之人，無法得知，則上述匯款，係被告本人或其指示之人所
    提領，足以認定，被告辯稱其於97年11月28日在大陸持上帳
    號之提款卡查詢時，並無上述匯款云云，並不可採。原審另
    依被告自承其於上述匯款時至大陸地區並未成交任何生意，
    原審審理時自承其現為無業遊民等，認被告向告訴人陳尤利
    詐騙上述匯款時，資力不佳，另依被告於告訴人陳尤利匯款
    後，即避不見面，並全盤否認有詐借款項之事，認被告主觀
    上確有詐欺之犯意，認被告犯行，事證明確，並審酌被告已
    於審理時與告訴人和解且已支付第一期和解金，雖犯後態度
    不佳，堅不吐實，兼衡告訴人財產損失不輕，及被告之智識
    程度、家庭狀況等一切情狀，及被告曾犯贓物罪，處有期徒
    刑4月，減為有期徒刑2月，經易科罰金執行完畢，5年後再
    故意犯本件詐欺罪，為累犯，依刑法第339條第1項、第47條
    第1項，處上訴人即被告有期徒刑6月，並諭知易科罰金之折
    算標準。本院經審原審法院已詳敘所憑證據與認定之理由，
    從形式上觀察並無任何憑空推論之情事，所為論斷，亦與經
    驗法則、論理法則，均屬無違。
四、上訴人即被告鄭少展雖空言上訴稱其與告訴人陳尤利係人民
    幣買賣關係，其提款卡曾經遺失云云。惟查：被告上訴所陳
    ，非惟並無任何客觀之證據資料可資憑佐，且未依據卷內既
    有之訴訟資料指摘或表明原審判決有何採證認事、用法或量
    刑等足以影響判決本旨之不當或違法，而構成應予撤銷之具
    體事由，僅就原審已明白論斷如上之認定，未提證據，任加
    指摘，其上訴各節，純係漫為爭執，並不足以憑之認定原判
    決有何不當或違法之處，是上訴人並未依據卷內訴訟資料，
    具體指摘判決於認定事實、適用法律或量刑等項有何不當或
    違法之處，而難認係上訴之具體理由，已甚明確。從而，上
    訴人本件上訴，不合法律上之程式，自應由本院不經言詞辯
    論逕予駁回。
據上論斷，依刑事訴訟法第367條前段、第372條，判決如主文。
中    華    民    國   100    年    6     月    7     日
                  刑事第二十庭      審判長法  官  周盈文
                                          法  官  林海祥
                                          法  官  詹駿鴻
以上正本證明與原本無異。
不得上訴。
                                          書記官  梁淑時
中    華    民    國   100    年    6     月    7     日